Inventaris van het archief van de Nieuwe Afrikaansche Handels-Vennootschap (NAHV), (1854) 1880-1959 (1981)
Nationaal Archief, Den Haag
Nieuwe Afrikaansche Handels-Vennootschap
1854-1981
merendeel 1880-1959
I20531
35.61 meter; 795 inventarisnummers.
Normale geschreven, getypte en gedrukte documenten, geen bijzondere handschriften. het archief bevat ook plattegronden, tekeningen, blauwdrukken en foto's.
Nationaal Archief, Den Haag
Afrikaansche Handelsvereniging
Oostafrikaanse Compagnie
Compagnie Française de l' Ouhamé-Nana
Rond 1937 had de Nieuwe Afrikaansche Handels-Vennootschap zeven katoenfabrieken in Belgisch Congo met een productie van 3000 ton vezels. Behalve katoen werden palmpitten -en olie, koffie, ivoor en rubber opgekocht. Men importeerde Europese en Amerikaanse goederen zoals radio's, ijskasten en auto's. De N.A.H.V. was in 1880 voortgekomen uit de Afrikaansche Handelsvereeniging. Van de vestiging te Rotterdam is de boekhouding en correspondentie met fabrikanten als Dunlop, Chrysler en Peugeot en met diversen hoofdagenten van de firma in Leopoldville en Monrovia uit de periode1901-1957 bewaard gebleven. Het archief bevat ook stukken van de Oostafrikaanse Compagnie (1883-1921), de Compagnie Française de l' Ouhamé-Nana (1907-1954) en de Afrikaanse Handelsvereniging (1869-1879).
Archiefvorming
De verwerving van het archief
Het archiefblok bevat archiefstukken onder verschillende rechtstitels verworven.
2.18
Aanwijzingen voor de gebruiker
Openbaarheidsbeperkingen
Volledig openbaar.
Materiële beperkingen
Aanvraaginstructie
Openbare archiefstukken kunnen online worden aangevraagd en gereserveerd. U kunt dit ook via de terminals in de studiezaal van het Nationaal Archief doen. Om te kunnen reserveren dient u de volgende stappen te volgen:
U maakt een profiel aan op www.gahetna.nl, en logt vervolgens in
Via de archiefinventaris (alleen de beschrijvingen met rode nummers) selecteert u het gewenste archiefstuk door op de knop 'Reserveren' te klikken
In het volgende scherm geeft u aan op welke dag u het archiefstuk wilt inzien
Indien u zich bevindt in de studiezaal en een tafelnummer heeft ontvangen kunt u dit nummer vermelden. Als u geen tafelnummer heeft kunt u tafelnummer 777 laten staan
Vervolgens bevestigt u uw reservering door deze te versturen.
Verwant materiaal
Beschikbaarheid van kopieën
Verwante archieven
2.18.23 - Linde-Teves Jacoberg NV, (1860) 1889-1978
4.NAVH - NIeuwe Afrikaanse Handelsvereniging (kaarten)
Beschrijving van de series en archiefbestanddelen
- Ingekomen en uitgaande corresponentie N.A.H.V. Rotterdam met fabrieken, instellingen en diversen
  - Correspondentie La Laterne, Journal Politique Quotidien te Parijs, met mrs Philippe in 1901 en enkele krantenknipsels., 1
  - Uitg correspondentie in 1903 (kopieboek), 2
  - Correspondentie Min. du Congo te Brussel betreffende aanvraag huur terrein te Kinshassa in maart 1912., 3
  - Correspondentie Soc. Gen. te Brussel in 1913 en benevens Mees & Zn te Rotterdam in 1914., 4
  - Correspondentie met S. A. Huilies du Congo Belge te Liverpool in 1919 - 1920, benevens met Liver Brothers te Liverpool en 2 telegrammen in 1920., 5
  - L. Pagenstecher & Co. te Hamburg in 1920., 6
  - Correspondentie P. van Voorst te Leopoldville in 1933., 7
  - Ingekomen correspondentie van diversen in 1937 - 1939., 8
  - Ingekomen correspondentie in 1950 - 1951 van Gebr. Wetzlarte Amsterdam, Dunlop Rubber & Co te Londen Soc. An Chrysler te Antwerpen en van haar personeel in Afrika., 9
  - Ingekomen correspondentie in 1951 - 1952 van Holland- West-Afrika lijn te Amsterdam. Afrika Instituut te Rotterdam en Leiden, benevens van haar personeel in Afrika. Formulieren van de Association de Intérèts Coloniaux Belges en circulaires van British oil Engines (export) Ltd. Londen., 10
  - Ingekomen correspondentie in 1951 - 1952 van Caisse Colonial te Brussel, Chase National Bank te New York, benevens reisrapport der technische afdeling te Leopoldville en Etabl. Brondeel (pakjes coupons van Chrysler.) te Plymouth., 11
  - Ingekomen correspondentie in 1952 - 1953 Q - R (diversen), 12
  - Ingekomen correspondentie in 1952 - 1953 van Holland West-Afrika lijn en Holland Afrika lijn te Amsterdam, haar personeel in Afrika, benevens diversen formulieren Association des Int. Col. Belge, Netherlands Chambre of Commerce in Londen en van de Ver. voor de Katoenhandel in Rotterdam., 13
  - Ingekomen correspondentie in 1953 - 1954 E - J., 14
  - Ingekomen correspondentie in 1953 - 1954 K - M., 15
  - Ingekomen correspondentie in 1953 - 1954 N - R., 16
  - Ingekomen correspondentie in 1953 - 1954 met Phillips te Eindhoven., 17
  - Ingekomen correspondentie in 1953 - 1954 S., 18
  - Correspondentie met Smith te New York in 1953 - 1954., 19
  - Correspondentie met Smith te New York in 1953 - 1954., 20
  - Correspondentie met Caisse Coloniale te Brussel, republique Nota's Brondeel te Brussel in 1953 - 1954, benevens Maillijsten U van Leopoldville en Maillijsten J. van Leopoldville., 21
  - Ingekomen correspondentie met Dunlop Rubber & Co. te Londen Ass. British Oil Engines te Londen, Holland West-Afrika lijn en Holland Afrika lijn te Amsterdam en met haar personeel in Afrika in 1953 - 1954., 22
  - Correspondentie met Comtoir de Vente des Cottons du Congo te Brussel in 1954, benevens rapporten over Comtoir de Vente van Fiducaire du Belgique in 1954., 23
  - Correspondentie in 1954 - 1955 A - B., 24
  - Correspondentie in 1954 - 1955 A - B., 25
  - Correspondentie in 1954 - 1955 C., 26
  - Correspondentie in 1954 - 1955 C - D., 27
  - Correspondentie in 1954 - 1955 D - H., 28
  - Correspondentie in 1954 - 1955 E - H., 29
  - Correspondentie in 1954 - 1955 I - L., 30
  - Correspondentie in 1954 - 1955 I - P., 31
  - Correspondentie in 1954 - 1955 M - O., 32
  - Correspondentie in 1954 - 1955 P - R., 33
  - Correspondentie in 1954 - 1955 R - T., 34
  - Correspondentie in 1954 - 1955 S., 35
  - Correspondentie in 1954 - 1955 T - Z., 36
  - Correspondentie in 1954 - 1955 V - Z., 37
  - Ingekomen correspondentie in 1954 - 1955 van Banque Belge d ' Afrique O. A. C. te Brussel, Agence Maritime International te Antwerpen en Sabena / Sobelair te Amsterdam., 38
  - Correspondentie in 1954 - 1955 met Caisse Coloniale des Pensions en Allocations ect. te Brussel., 39
  - Correspondentie in 1954 - 1955 met Chrysler S. A. te Antwerpen Chrysler Corp. te Detroit, Dunlop Rubber & Co. te Birmingham en British Oil Engines te Londen, benevens met haar personeel in Afrika., 40
  - Correspondentie in 1954 - 1955 met Perfection Stove Co. te Londen, Vereniging voor de Katoenhandel te Rotterdam, diversen Vakgroepen (ledige map) benevens circulaires van diverse Inst., 41
  - Correspondentie in 1954 - 1955 met Stork te Amsterdam- Hengelo- Brussel, Helma Nohama te Wormerveer, Lijempf te Leeuwarden en de Leeuw Geluk te Ierseke., 42
  - Correspondentie in 1954 - 1955 met Hirsch & Co. te New York., 43
  - Correspondentie in 1954 - 1955 met Lindeteves N. V. te Amsterdam- New York- Tokyo, 44
  - Correspondentie in 1954 - 1955 met Lindeteves N. V. te Amsterdam., 45
  - Correspondentie in 1954 - 1955 met Soc. Coton Anversoire Antwerpen (brieven en marktberichten.), 46
  - Correspondentie in 1954 - 1955 met Phillips N. V. te Eindhoven., 47
  - Correspondentie in 1954-1955 met H. W. A. L. te Amsterdam., 48
  - Correspondentie in 1954 - 1955 met Comité Contonnier Congolais te Brussel., 49
  - Correspondentie in 1955 met Comptoir de Verte des Cotons du Congo te Brussel, benevens diversen rapporten der Soc. Fiducaire de Belgique., 50
  - Ingekomen correspondentie in 1954 - 1955 met Nico ter Kuile & Zn te Enschede, P. Schoen & Zn N. V. te Zaandam De Betuwe te Tiel en R. Mees & Zn. te Rotterdam., 51
  - Correspondentie in 1954 - 1955 met Libby Co., Mc. Neill & Libby S. A. te Brussel, K. L. M. te Rotterdam Fonds Colonial des Invalidités te Brussel, The Chase National Bank te New York, Huilies de Tinda de Gossauma te Brussel benevens Offertes Dupradeau te Bordeua [Bordeaux?] en aanvragen jaarverslagen door diversen, 52
  - Ingekomen correspondentie in 1954 - 1955 met Kon. Verkade Fabriek te Zaandam, Heinekes Bierbrouwerij te Amsterdam Droste N. V. te Haarlem, en van der Heem te Den Haag., 53
  - Correspondentie met diversen in 1955 (jan - sept.), 54
  - Correspondentie met diversen in 1955 (jan. - mrt.), 55
  - Correspondentie met diversen in 1955 (mrt. - jun.), 56
  - Correspondentie met diversen in 1955 (sept. - nov.), 57
  - Correspondentie met diversen in nov. 1955 -mrt. 1956., 58
  - Correspondentie met diversen in jan. 1956 - mei 1956., 59
  - Correspondentie met diversen in mei 1956 - jul. 1956., 60
  - Ingekomen correspondentie met diversen in aug. 1956 - okt. 1956., 61
  - Correspondentie met diversen in mei 1956 - okt. 1956., 62
  - Correspondentie met diversen in jul. 1956 - sept. 1956. (kopieboek pag. 1 - 611.), 63
  - Correspondentie met diversen in 1956 (sept. - nov.), 64
  - Ingekomen correspondentie in 1955 - 1956 A - B., 65
  - Corr4. in 1955 - 1956, Banque Belge d ' Afrique - Chase Manhatten Bank., 66
  - Correspondentie in 1955 - 1956, Claridge Food Co. Inc. - Dubonnet S. A., 67
  - Ingekomen correspondentie in 1955 - 1956 F - G., 68
  - Correspondentie in 1955 - 1956, Hartog Vleesmij N. V. - Joseph & Samson Réun., 69
  - Ingekomen correspondentie in 1955 - 1956 H - K., 70
  - Correspondentie in 1955 - 1956 K - KJ diversen Lindeteves Inc. New York., 71
  - Ingekomen correspondentie in 1955 - 1956 L - M., 72
  - Correspondentie in 1955 - 1956 Lindeteves N. V. Tokyo - G. L. C. Miche S. A., 73
  - Ingekomen correspondentie on 1955 - 1956 N - P., 74
  - Correspondentie in 1955 - 1956 N - Ned. diversen Philips Hilversum., 75
  - Correspondentie in 1955 - 1956 H. V. C. Portland Cement Brussel., 76
  - Correspondentie in 1955 - 1956 P. Schoen & Zn - Stolk & Reese., 77
  - Ingekomen correspondentie in 1955 - 1956 Q - R., 78
  - Ingekomen correspondentie in 1955 - 1956 S., 79
  - Correspondentie in 1956 Se - Sm diversen, 80
  - Correspondentie in 1955 - 1956 T - diversen V - Vi - diversen, 81
  - Ingekomen correspondentie in 1955 - 1956 T - Z., 82
  - Correspondentie in 1955 - 1956 VL - VIJ - Zuid Nederlandse Zuivelbond., 83
  - Ingekomen correspondentie in 1955 - 1956 van Douwe Egberts te Utrecht, v/d Heem N. V. te Den Haag, Heinekes Bierbrouwerij te Amsterdam, Helma Nohoma te Wormerveer Kol. Invaliditeits fonds te Brussel en de K. L. M. te Rotterdam., 84
  - Ingekomen correspondentie in 1955 - 1956 van de Kon. Ver. Tapijtfabr. N. V. te Moordrecht, Libby Co., Mc. Neill & Libby S. A. te Brussel, Lijempf N. V. te Leeuwarden en Amsterdam benevens Maillijsten Leopoldville inkomend., 85
  - Correspondentie in 1955 - 1956 met Verkade Fabrieken Zaandam Ver. v/d Katoenhandel te Rotterdam en Stolk N. V. te Amsterdam., 86
  - Correspondentie in 1955 - 1956 met Soc. Coloniale Anversoire te Antwerpen (brieven, circulaires en koersen) Synode Steel Strapping Overseas Co. te Chicago (bulletins) en met haar personeel., 87
  - Ingekomen correspondentie on 1955 - 1956 van Chrysler An te Antwerpen, Droste N. V. te Haarlem, Dunlop Rubber & Co. te Birmingham en circulaires van diversen firma's., 88
  - Ingekomen correspondentie in 1955 - 1956 met Agence Maritime Int. te Antwerpen, ben afvaartlijsten van diversen en aanvragen van jaarverslagen door diversen, 89
  - Ongek. correspondentie in 1955 - 1956 met R. Mees & Zn te Rotterdam, Sabena Sobelair, P. Schoen & Zn te Zaandam benevens maillijsten van Leopoldville., 90
  - 1 ledige map betreffende scheepsberichten van diversen in 1955 - 1956., 91
  - Ingekomen correspondentie in 1955 - 1956, reclame's folders bulletins, tarieven, circulaires e.d., 92
  - Ingekomen correspondentie in 1955 - 1956, circulaires en reclame-aanbiedingen., 93
  - diversen kopie-correspondentie N. A. H. V. te Rotterdam en Leopoldville met Peugeot te Parijs en kopie-correspondentie Lindeteves te Amsterdam, N. A. H. V. te Rotterdam met N. A. H. V. te Leopoldville, benevens diversen met N. A. H. V. te Rotterdam en Leopoldville allen in 1955 - 1956., 94
  - Ingekomen correspondentie 1 okt. 1955 - 31 aug. 1956 met Lindeteves te New York en Tokyo (passages en marktrapporten) met Lindeteves N. V. te Amsterdam 1 sept. - 31 okt. 1956, en uitgaande correspondentie met Lindeteves te Amsterdam, Tokyo en New York in 1955 - 1956., 95
  - Correspondentie in 1955 - 1956 met Ass. British Oil Engines (export) Ltd. te Cheshire, England (circulaires) Bank Belge d ' Afrique te Brussel, benevens kopie-correspondentie voorn. bank met de O. A. C. te Morovia, De Betuwe te Tiel, Caisse Coloniale te Brussel en Chrysler Co. te Detroit., 96
  - Correspondentie in 1956 met Comité Cotonnier Congolais te Brussel (congerco-processen-verbaal), benevens correspondentie kopie-correspondentie Con. Cong. Cot. te Brussel met N. A. H. V. te Buta., 97
  - Correspondentie aan derden in 1956 - 1957 A - AL - Br - Bij., 98
  - Correspondentie met diversen in 1956 - 1957 A - AL., 99
  - Correspondentie aan derden in 1956 - 1957 B. A. H. C. O. A. B. Cantelaar & Schalkwijk., 100
  - Correspondentie in 1956 - 1957 C - Cn., 101
  - Correspondentie in 1956 - 1957 met H. D. Cotterel te Amsterdam en Rotterdam (1e halfjaar)., 102
  - Correspondentie in 1956 - 1957 met H. D. Cotterel te Amsterdam en Rotterdam (2e halfjaar)., 103
  - Correspondentie in 1956 - 1957 met H. D. Cotterel te Hamburg., 104
  - Correspondentie in 1956 - 1957 met H. D. Cotterel te Antwerpen., 105
  - Correspondentie aan derden in 1956 - 1957 Certain Teed Products Do-Dij., 106
  - Correspondentie in 1956 - 1957 aan derden Dahlström Axel & Co. - C. de Groot., 107
  - Correspondentie in 1956 - 1957 Hollaar N. V. te Rotterdam., 108
  - Correspondentie in 1956 - 1957 aan derden Ha-diversen Holland West - Afrika lijn., 109
  - Correspondentie in 1956 - 1957 aan derden H. V. C. Portland Cement Li-Lij diversen, 110
  - Correspondentie in 1956 - 1957 1 diversen, 111
  - Correspondentie aan derden in 1956 - 1957 Laurillard J. M. Lijempf N. V., 112
  - Correspondentie in 1956 - 1957 met Lips N. V. te Dordrecht, 113
  - Correspondentie in 1956 - 1957 aan derden Ma-Miche S. A. Etablissements., 114
  - Correspondentie in 1956 - 1957 met Philips N. V. Eindhoven., 115
  - Correspondentie aan derden in 1956 - 1957 Saïs Oel & Fettwerke Stolken Reese N. V., 116
  - Correspondentie in 1956 - 1957 St - Sz diversen, 117
  - Correspondentie in 1956 - 1957 S - Schl diversen, 118
  - Correspondentie in 1956 - 1957 met Thompson Ltd. F. A. Produce., 119
  - Correspondentie in 1956 - 1957 aan derden diversen T. Vermunt N. V. Borstelfabriek., 120
  - Ingekomen correspondentie in 1956 - 1957 V - Vi diversen, 121
  - Correspondentie in 1956 - 1957 aan derden Vick Chemical Co. Zuid Nederlandse Zuivelbond., 122
- Copie-correspondentie div. Hoofdagenten met de N.A.H.V. Rotterdam en van agenten in diverse factorijen onderling
  - Correspondentie in 1884. Dienststaat protocolaire (bevestiging) van: Frederik de La Fontaine Verwey consul der Ned. Congostaat te Banana, benevens kopie-brief van M. Stanley aan M. Albert Jung agent de la Cie Holllandaise te Banana., 123
  - Correspondentie in 1889. Privé brieven, rapporten van hoofdagent Cooper te Brazzaville op 16 okt. 1889 en hoofdagent Gresshoff te Brazzaville 31 aug. - 29 dec. 1889 (Boven Congo afd.), 124
  - Ingekomen correspondentie (benevens kopie-correspondentie) van agenten in Afrika, benevens met diversen in 1894 - 1907 b.v. Etat du Congo te Brussel met Rotterdam in 1896, agent te Boma in 1903 en N. A. H. V. te Banana met Boma Int. in 1907., 125
  - Correspondentie (hr. Verwey) op 11 mei 1920 - 31 juli 1924 met de N. A. H. V. te Las Palmas., 126
  - Correspondentie in 1922 - 1923 van hare hoofdagenten te Boma, Ladana en Matadi, benevens kopie-correspondentie, 127
  - Correspondentie op 10 okt. 1945 - 14 nov. 1946 met hare agenten in New York, Grand-Bassa, Londen Monrovia en Cape Mount (benevens kopie-correspondentie) verder correspondentie van de O. A. C. te Monravia., 128
  - kopie-correspondentie in 1951 - 1953 met hoofdagenten te Buta, Stanleyville, Leopoldville en Usumbura benevens hr. de Jager te Rotterdam met voorn. agenten., 129
  - Correspondentie in 1952 - 1953 met hare hoofdagenten te Monrovia, Leopoldville, Stanl. Buta, benevens kopie-correspondentie agenten onderlingen, hr. de Jager met voorn. agenten (reis duplicator.), 130
  - Correspondentie in 1953 - 1954 van de hr. de Jager te Banqui, Stanl., Buta, Paulis, Usumbura, Leopoldville (orderbook.), 131
  - Correspondentie in 1954 van de hr. J. de Jager te Bunia Usumbura, Buta en Leopoldville e.d. of met hare agenten (orderbook), 132
  - Correspondentie in 1954 van de hr. J. de Jager te Leopoldville Coquilhatville, Banqui, of de Jager met agenten (orderbook.), 133
- Contractenboeken
  - Contractenboek nr. 1, 134
  - Contractenboek nr. 2, 135
  - Contractenboek nr. 3, 136
  - Contractenboek nr. 4, 137
  - Contractenboek nr. 5, 138
  - Contractenboek nr. 6, 139
  - Contractenboek nr. 7, 140
  - Contractenboek nr. 8, 141
  - Contractenboek nr. 9, 142
  - Contractenboek nr. 10, 143
- Personeelsadministratie
  - Personeelsregister, z,.d.; 144
  - Personeelsregister, z.d.; 145
  - Personeelsregister, z.d.; 146
  - Personeelsregister (kustpersoneel), 1849 november 1 - 1898 oktober 31; 147
  - Personeelsregister (kustpersoneel), 1898 november 1 - 1900 oktober 31; 148
  - Personeelsregister (kustpersoneel), 1900 november 1 - 1903- okober 31; 149
  - Personeelsregister no 5., 150
  - Personeelsregister no 6., 151
  - Personeelsregister no 7., 152
  - Correspondentie (antw. soll.), 1936 december 4 - 1940 april 24; 153
  - Correspondentie. Personeelkopieboek. (brieven aan personeel leden en soll.), 1951 maart 20 - 1952 februari 25; 154
  - Correspondentie 20 mrt. 1951 - 25 febr. 1952. Personeelkopieboek. (brieven aan personeel leden en soll.), 155
  - Correspondentie. Brieven van diversen betreffende soll., 1953-1959; 156
  - Correspondentie in 1954 - 1955. (dossiers niet uitgezonden sollicitanten, benevens in 1953.), 157
  - Correspondentie 1 nov. 1953 - 28 febr. 1955 (sollicitaties.), 158
  - Correspondentie 1954 - 1955 (sollicitaties.), 159
  - Correspondentie 1 okt. 1954 - 14 juni 1955. Personeelkopieboek (aan personeel leden en soll.), 160
  - Correspondentie 15 juni 1955 - 7 jan. 1956. Personeelkopieboek (aan personeel leden en soll.), 161
  - Ingekomen correspondentie 1 mrt. 1955 - 31 okt. 1956 (soll.), 162
  - Ingekomen correspondentie in 1956. Soll. op advert. in Elsevier & Le Soir., 163
- Boekhouding
  - Boekhouding in 1868 - 1886 door diversen banken verstrekte inlichtingen over de credietwaardigheid bepaalde zakenrelaties., 164
  - Boekhouding 31 dec. 1869 - 31 mrt. 1880. Balans der A. H. V., 165
  - Boekhouding in 1879 - 1880 (Grootboek.), 166
  - Balansen 1880 - 1907, benevens jaarverslagen 9e t/m 27e boekjaar., 167
  - Boekhouding juli 1893 - dec. 1905 (Kasboek.), 168
  - Boekhouding jan. 1889 - dec. 1900 (Grootboek.), 169
  - Balans in 1898 - 1899, benevens verslag 20e boekjaar., 170
  - Winst- en verliesrekening diverse factorijen in 1899 - 1900 balans-rekeningen 1899 - 1900 diverse facturen, benevens verslag 21e boekjaar en diverse kranten in 1900., 171
  - Winst- en verliesrekening diverse factorijen in 1902 benevens balans juni en kustvaartuigen in juni 1902. Rapporten La Brazzaville Cie Franc. in 1902., 172
  - Boekhouding in 1902 - 1903, benevens verslagen 24e boekjaar kranten in 1904, rapporten L' Ouhamé-Nana La Brazzaville en Cie. du Kasai in 1904., 173
  - Boekhouding in 1904 - 1905. Specificatie inventaris Afrika en verslag 25e boekjaar, benevens formulieren kustvaartuigen diverse facturen, kranten in 1904 weekblad in 1905, rapport Cie. Commerciale de Col. de Congo Fr. in 1904, en rapporten de Congo Franc. L' Ouhamé-Nana, La Brazzaville in 1905., 174
  - Verlengtermijn ongeplaatst kapitaal 31 dec. 1904 - 31 dec. 1914, Schadee & Lampert, notulen Staatscourant 1899, Koninklijke Beschikking Ministerie van Justitie voor de N. A. H. V., benevens wijziging Statuten mrt. 1902 en bijvoegsel Staatscourant 1952., 175
  - Winst en verliesrekening in Afrika in 1906 - 1907. Balans op 31 okt. 1907 (inv. Afrika.) Boekhoudformulieren diverse factorijen in Afrika betreffende inventaris boten e. d. Assurantie stoomboten in 1908 benevens diversen kranten, verslagen 26e - 28e boekjaar en rapporten L' Ouhamé-Nana in 1908., 176
  - Boekhouding jan. 1906 - juli 1915 (Kasboek.), 177
  - Boekhouding in 1909 - 1910, verslagen 30e en 31e boekjaar benevens specificatie inventaris Afrika en balans op 31 okt. 1910 van diverse factorijen, kranten in 1910., 178
  - Verslag 23e boekjaar, rapport rubbermarkt in 1913 rapport Cie. Franc. L' Ouhamé-Nana in 1914 en Cie. Franc. La Brazzaville in 1944. Correspondentie, intern. benevens krantenknipsels in 1914., 179
  - Verslag 34e boekjaar, inclusief verkorte balans op 31 okt. 1913 en winst- en verliesrekening op 31 okt. 1913., 180
  - Verslag in 1914 34e boekjaar, balans bescheiden 31 okt. 1913 betreffende factorijen en vaartuigen., 181
  - Verslag 35e boekjaar, balans bescheiden 31 okt. 1914 benevens rapporten L' Ouhamé-Nana, La Brazzaville en C. C. C. C. F., 182
  - Verslag in 1916 36e boekjaar, benevens verlies-winstrekening, balans en inventaris in 1914 - 1915. Rapport L' Ouhamé-Nana en La Brazzaville in 1916 met inventaris, balans en verlies-winstrekening in 1914 - 1915., 183
  - Verslag in 1917 37e boekjaar, verlies-winstrekening, benevens rapporten L' Ouhamé-Nana in 1917 met verlies-winstrekening, balans in 1915 - 1916., 184
  - Verslag in 1918 38e boekjaar met verlies-winstrekening balans en inventaris in 1916 - 1917, benevens rapport L' Ouhamé-Nana in 1918 met verlies-winstrekening., 185
  - Overeenkomst met de National Levensverz. Bank te Rotterdam in 1921., 186
  - Verslag besprekingen N. A. H. V. Commissies. Brief J. J. Moret te Den Haar over controle balans juli 1923, benevens balans en beschouwing van de O. A. C. factorij op 31 okt. 1922., 187
  - Rekening-overzicht, ontvangsten en uitgave van diverse agenten en bankrelaties met de N. A. H. V. 31 okt. 1922 - 31 okt. 1925., 188
  - Verslag boekjaar 1923 - 1924 met gescheiden balans op 31 okt. 1924 en inventaris in Afrika en vaartuigen in Afrika. Rapport L' Ouhamé-Nana in 1923 - 1924, en verlies-winstrekening in 1924., 189
  - Balansen Katoensyndicaat in 1924 - 1936, benevens recapitulatie en specificatie van Accountants bureau Moret te Den Haag., 190
  - Rekening-overzicht, ontvangsten en uitgaven van diversen agenten en bankrelasties met de N. A. H. V. 1 nov. 1926 - 31 okt. 1929., 191
  - Balans op 31 okt. 1933 van de Congo Afdeling., 192
  - Saldi-lijsten op 31 okt. 1933 gecontroleerd door Moret te Den Haag., 193
  - Specificatie der kladposten op 31 okt. 1933, benevens brief Banque Belge d' Afrique in 1934., 194
  - Verslag over het 54e boekjaar eindigende op 31 okt. 1933., 195
  - Producten inventaris op 31 okt. 1933 van factorij waar de N. A. H. V. is gevestigd in Afrika., 196
  - Inventaris in Afrika op 31 Okt. 1933 van b.v. Boma, Matadi, Leopoldville (centraal), Coquilhatville-centraal en Buta-centraal., 197
  - Rekening-overzicht, ontvangsten en uitgaven van diversen agenten en bankrelaties met de N. A. H. V. 31 okt. 1934 - 31 okt. 1937., 198
  - Rekening-overzicht, ontvangsten en uitgaven van diversen agenten en bankrelaties met de N. A. H. V. 30 nov. 1935 - 31 okt. 1938., 199
  - Rekening-courant met A. B. van Groenenbergh te Antwerpen in 1936 - 1940., 200
  - Rekening-overzicht, ontvangsten en uitgaven van diversen agenten en bankrelaties met de N. A. H. V. 1 nov. 1937 - 31 okt. 1941., 201
  - Verkoopboek dec. 1938 - febr. 1944., 202
  - Rekening-overzicht, ontvangsten en uitgaven van diversen agenten en bankrelaties met de N. A. H. V. 1 nov. 1938 - 31 okt. 1939., 203
  - Rekening-overzicht, ontvangsten en uitgaven van diversen agenten en bankrelaties met de N. A. H. V. 1 nov. 1938 - 31 okt. 1940., 204
  - Giroboek in 1939 - 1942., 205